【裁判字號】    89,台上,6481
【裁判日期】    891026
【裁判案由】    違反毒品危害防制條例
【裁判全文】
最高法院刑事判決                              八十九年度台上字第六四八一號
    上  訴  人  甲○○
右上訴人因違反毒品危害防制條例案件，不服台灣高等法院高雄分院中華民國八十九
年七月十一日第二審判決（八十九年度上訴字第四○五號，起訴案號：台灣高雄地方
法院檢察署八十七年度偵字第二四五一三、二四六○四、二七八一九號），提起上訴
，本院判決如左：
    主  文
上訴駁回。
    理  由
按刑事訴訟法第三百七十七條規定，上訴於第三審法院，非以判決違背法令為理由，
不得為之。是提起第三審上訴，應以原判決違背法令為理由，係屬法定要件。如果上
訴理由狀並未依據卷內訴訟資料，具體指摘原判決不適用何種法則或如何適用不當，
或所指摘原判決違法情事，顯與法律規定得為第三審上訴理由之違法情形，不相適合
時，均應認其上訴為違背法律上之程式，予以駁回。本件原判決綜合調查證據之結果
，認上訴人甲○○犯有毒品危害防制條例第五條第二項意圖營利而持有第二級毒品（
安非他命）罪之事實，因而撤銷第一審關於上訴人此部分諭知無罪之判決，改判論上
訴人以上開罪名，處有期徒刑伍年貳月。扣案安非他命壹拾包（驗後毛重計伍拾點
貳伍公克）及貳小盒（驗後毛重計貳拾點捌伍公克）沒收銷燬之；三號夾鏈袋柒包、
一號夾鏈袋壹包及電子磅秤壹台均沒收，已詳認定犯罪事實之依據及憑以認定之理
由，並對上訴人否認犯罪之辯詞，如何不足採信，均已依據卷內資料予以指駁及說明
，從形式上觀察，原判決並無違背法令情形。上訴意旨謂：上訴人患有大腸癌症，發
作時腹痛難忍，始於平素購入大量安非他命，以備不時之需，原判決僅因上訴人持有
為數不多之安非他命，及夾鏈袋、電子秤等物，即認上訴人意圖營利而持有第二級毒
品安非他命，顯與經驗法則有違等語，係就原判決已詳為論斷與說明之事項，再為事
實上之爭執，殊非適法之第三審上訴理由。又原判決係論處上訴人意圖營利而持有第
二級毒品罪，並非論處上訴人販賣第二級毒品罪，則原判決就上訴人曾於何時何地出
售安非他命予何人，自無從論述。此外，上訴人徒憑己意，對原審職權之適法行使及
原判決理由已詳為論斷之事項，任意爭辯，顯與法定上訴第三審之形式要件不符，其
上訴違背法律上之程式，應予駁回。至普通重利部分，因不得上訴已確定，附為明
。
據上論結，應依刑事訴訟法第三百九十五條前段，判決如主文。
中      華      民      國    八十九    年      十      月    二十六    日
                              最高法院刑事第六庭
                                  審判長法官  謝  家  鶴
                                        法官  洪  文  章
                                        法官  花  滿  堂
                                        法官  陳  世  淙
                                        法官  洪  佳  濱
      右正本證明與原本無異
                                              書  記  官
中      華      民      國    八十九    年     十一     月      七      日


司法院資訊處製作；財團法人民間司法改革基金會備份。
